【裁判字號】    95,訴,3368
【裁判日期】    950630
【裁判案由】    清償借款
【裁判全文】
臺灣臺北地方法院民事判決              95年度訴字第3368號
原      告  臺灣新光商業銀行股份有限公司
                        、28.
法定代理人  乙○○
訴訟代理人  丁○○
被      告  康賜股份有限公司
兼法定代理人
            甲○○
被      告  戊○○
共      同
訴訟代理人  丙○○
當事人間請求清償借款事件，經本院於中華民國九十五年六月二
十日言詞辯論終結，判決如下：
    主      文
被告應連帶給付原告新台幣貳佰陸拾伍萬伍仟貳佰柒拾貳元，及
自民國九十四年十二月四日起至清償日止，按年息百分之六點五
計算之利息，並自民國九十五年一月五日起至清償日止，在六個
月以內者，按上開利率百分之十，超過六個月者，超過部分按上
開利率百分之二十計付違約金。
訴訟費用由被告連帶負擔。
    事實及理由
甲、程序方面：
    兩造業於借款契約書第二十七條約定合意以本院為第一審管
    轄法院，有借款契約書在卷可稽，故本院自有管轄權，合先
    敘明。
乙、得心證之理由：
一、原告主張：
  (一)誠泰商業銀行股份有限公司於民國94年11月7 日與臺灣新光
    商業銀行合併，以前者為存續銀行，並更名為臺灣新光商業
    銀行股份有限公司。
  (二)被告康賜股份有限公司以其餘被告為連帶保證人，於93年5
    月4日向誠泰商業銀行股份有限公司借用新台幣（下同）
    3,700,000 元，約定利息按年息6.5 ﹪計算，以每一個月為
    一期，按期攤還本息，若未按期清償者，其逾期清償在六個
    月以內者，按上開利率10﹪，超過六個月者，超過部分按上
    開利率20﹪計付違約金，清償期為98年5 月4 日。詎被告自
    95年1 月4 日起即未依約繳息，依借款契約書第九條第一項
    第一款約定，債務視為全部到期，被告即喪失期限利益。屢
    向被告催討，均置之不理，為此爰依消費借貸及連帶保證契
    約之法律關係，起訴請求被告連帶返還借款本息及違約金等
    語。並聲明：如主文所示。
二、被告則以：確實有向原告借款，對原告主張之事實沒有意見
    等語，資為抗辯。並聲明：原告之訴駁回。
三、兩造不爭執之事實：
    本件原告主張如前一所述之事實，已據其提出行政院金融監
    督管理委員會函、借款契約書、繳息記錄查詢為證。被告對
    此表示沒有意見而不爭執，自堪信原告主張為真實。
四、從而，原告依消費借貸及連帶保證契約請求被告連帶給付借
    款如主文第一項所示，為有理由，應予准許。
丙、結論：原告之訴為有理由，並依民事訴訟法第八十五條第二
    項，判決如主文。
中    華    民    國    95    年    6     月    30    日
                  民事第三庭  法  官  賴錦華
正本係照原本作成
如對本判決上訴，須於判決送達後廿日內向本院提出上訴狀
中    華    民    國    95    年    6     月    30    日
                              書記官  林桂玉


司法院資訊處製作；財團法人民間司法改革基金會備份。
